【裁判字號】    94,交聲,150
【裁判日期】    950203
【裁判案由】    違反道路交通管理處罰條例
【裁判全文】
臺灣宜蘭地方法院交通事件裁定         94年度交聲字第150號
移送機關    交通部公路總局臺北區監理所宜蘭監理站
異  議  人  甲○○
上列受處分人即異議人因違反道路交通管理處罰條例案件，對於
交通部公路總局臺北區監理所宜蘭監理站民國94年11月24日所為
之裁決處分（原處分案號：宜監字第裁43-AEB416922號），聲明
異議，本院裁定如下：
    主  文
異議駁回。
    理  由
一、汽車駕駛人於行駛道路時，使用手持式行動電話進行撥接或
    通話者，處新臺幣（下同）3,000元罰鍰，道路交通管理處
    罰條例第31條之1第1項定有明文。
二、異議人甲○○於民國94年9月30日下午8時20分許，駕駛車牌
    號碼U5-9621號之自小客車，行經臺北市○○路○段624巷內
    ，因行駛中使用手持式行動電話，為臺北市政府警察局松山
    分局松山派出所警員魏光廷以其有違反道路交通管理處罰條
    例第31條之1第1項規定之行為掣單舉發違反道路交通管理事
    件通知單（北市警交大字第AEB416922號，以下稱舉發通知
    單），原處分機關認異議人有於行駛中使用行動電話進行撥
    接之交通違規行為，乃依據道路交通管理處罰條例第31條之
    1第1項之規定裁處3,000元之罰鍰。
三、異議人固坦承其於上開時間駕車行經上開地點而為警攔停之
    事實，惟矢口否認有於行駛中使用手持式行動電話之違規行
    為，辯稱：伊沒有用手持式行動電話講電話，伊是使用行動
    電話之擴音設備講電話云云。
四、經查，證人即舉發員警魏光廷於本院調查時結證稱：「我與
    同事邊德立騎機車在八德路四段六二四巷與平交道平行之巷
    內，由西向東行駛，行進間看到前方車輛突然緩速前進已經
    影響後方機車大約四、五輛，經查看該車前方沒有其他車輛
    ，該車後方可以看到駕駛人以左手貼近耳朵接聽或使用大哥
    大，我利用單行道空隙超前鳴啦叭示意停車，我示意停車後
    駕駛人將車輛停放在空間較大的路口，第一句話我告訴他行
    進中不要使用大哥大，我請駕駛人出示駕照行照，我拿出告
    發單準備要告發，駕駛人問我要開什麼，我說什麼違規就告
    發什麼違規，我依據所見事實填具告發單，要求駕駛人簽名
    時他不願意簽名，我告知他簽名只是確認收到，他在告發單
    的收執單上簽名欄確認收到但沒不認同講手機，舉發當時異
    議人並沒有當場提出異議人表明他沒有在講手機，異議人沒
    有告訴我他使用擴音器講手機，看到異議人的時候異議人用
    左手拿手機，超前時也有看到異議人手持手機，攔他之前就
    發現面板有亮燈，攔檢當時異議人都沒有提到擴音器的事情
    ，異議人也沒講不認同的理由，我有告訴他簽名只是確認收
    到，如有異議可於應到案日期前向監理站提出申訴。」等語
    ，對於舉發過程所述清楚明瞭，顯示證人對舉發經過仍有清
    楚記憶。其並提出當日員警工作紀錄簿之節本1份、違規地
    點照片3張為憑，當堪採信。核證人魏光廷係於異議人「人
    車後方」發現異議人駕車行進中有違規使用手持式行動電話
    之情形，於人車後方雖無法確認有無與他方講話之事實，但
    倘若異議人當時確未有手持行動電話撥接之使用行為，而僅
    係如異議人所辯係使用行動電話之擴音設備，舉發員警自不
    可能得自異議人背後目睹查覺異議人刻正使用行動電話一幕
    ，當必員警已目睹異議人有所持機撥接使用之舉動才是。而
    異議人於本院調查時亦自承，當時確實正在使用行動電話無
    誤，應可認證人魏光廷確已親睹異議人於行駛中使用手持式
    行動電話進行撥接之違規行為等語明確。
五、綜上所述，異議人有駕駛自小客車行駛道路使用手持式行動
    電話進行撥接之違規行為，已然明確，原處分機關依道路交
    通管理處罰條例第31條之1第1項裁處罰鍰3,000元，核無違
    誤，異議人之異議為無理由，自應將其異議駁回。
據上論斷，應依道路交通案件處理辦法第19條，裁定如主文。
中    華    民    國    95    年    2     月    3     日
                  交通法庭法  官  郭淑珍
以上正本證明與原本無異
如不服本裁定，應於裁定送達後5日內向本院提出抗告狀。（應
附繕本）
                          書記官  林秀麗
中    華    民    國    95    年    2     月    3     日


司法院資訊處製作；財團法人民間司法改革基金會備份。
